【裁判字號】    98,訴,1722
【裁判日期】    981228
【裁判案由】    違反毒品危害防制條例
【裁判全文】
臺灣臺南地方法院刑事判決              98年度訴字第1722號
公  訴  人  臺灣臺南地方法院檢察署檢察官
被      告  乙○○
上列被告因違反毒品危害防制條例案件，經檢察官提起公訴（98
年度毒偵字第2103號）後，被告於準備程序中就被訴事實為有罪
之陳述，經本院合議庭裁定改依簡式審判程序審理，判決如下：
    主  文
乙○○施用第一級毒品，處有期徒刑捌月。扣案第一級毒品海洛
因貳小包（驗餘淨重分別為零點零玖伍公克、零點零捌貳公克）
沒收銷燬之，扣案分裝針筒壹支、注射針筒壹支、分裝杓壹支、
軟性注射針頭壹條、美娜水參瓶均沒收。又施用第二級毒品，處
有期徒刑肆月。應執行有期徒刑拾月。扣案第一級毒品海洛因貳
小包（驗餘淨重分別為零點零玖伍公克、零點零捌貳公克）沒收
銷燬之，扣案分裝針筒壹支、注射針筒壹支、分裝杓壹支、軟性
注射針頭壹條、美娜水參瓶均沒收。
    事實及理由
一、乙○○前於民國97年間，曾因毒品案件，經臺灣臺南地方法
    院裁定送強制戒治，而於98年1月6日戒治期滿而執行完畢出
    所，詎乙○○仍未戒除毒癮，又於98年9月16日上午6時許，
    在臺南市○○路○段30巷4號租住處，施用第一級毒品海洛因
    1次。嗣又另行起意，於98年9月16日下午6時許回溯96小時
    內，在臺南縣市某不詳地點，施用第二級毒品甲基安非他命
    1次。嗣於98年9月16日下午2時許，為警持臺灣臺南地方法
    院核發之搜索票至前址租住處進行搜索，扣得海洛因2小包
    （驗餘淨重分別為0.095公克、0.082公克）、分裝針筒1支
    、注射針筒1支、分裝杓1支、軟性注射針頭1支、美娜水3瓶
    等物。
二、按強制戒治執行完畢釋放後，5年內再犯施用毒品之罪者，
    檢察官應依法追訴，毒品危害防制條例第23條第2項定有明
    文。本件被告乙○○於97年間因毒品案件，經本院裁定送強
    制戒治後，於98年1月6日因戒治期滿而執行完畢釋放，其又
    於5年內再犯本件施用毒品之罪，依前述說明，自應由檢察
    官逕為追訴。又被告所犯為死刑、無期徒刑或最輕本刑為3
    年以上有期徒刑以外之罪，其於準備程序中就被訴事實為有
    罪之陳述，經法官告知簡式審判程序之旨，並聽取公訴人之
    意見後，爰依刑事訴訟法第273條之1第1項規定，裁定由受
    命法官獨任進行簡式審判程序；又本案之證據調查，依刑事
    訴訟法第273條之2規定，不受同法第159條第1項、第161 條
    之2、第161條之3、第163條之1及第164條至第170條規定之
    限制；並得依同法第310條之2準用第454條之規定，製作略
    式判決書，均合先敘明。
三、證據方法：
  (一)長榮大學98年9月29日確認報告。
  (二)臺南市警察局偵辦毒品危害防制條例案送驗尿液年籍對照表
    。
  (三)本院南院刑搜字第001553號搜索票。
  (四)臺南市警察局搜索、扣押筆錄、扣押物品目錄表。
  (五)扣案第一級毒品海洛因2包（驗餘淨重分別為0.095公克、
    0.092公克）。
  (六)高雄市立凱旋醫院濫用藥物成品檢驗鑑定書。
  (七)被告於本院審理時自白。
四、查海洛因、甲基安非他命分別為第一級與第二級毒品，毒品
    危害防制條例第2條第2項第1款、第2款分別定有明文，是核
    被告所為，係犯毒品危害防制條例第10條第1項與第2項之施
    用第一級毒品罪與施用第二級毒品罪。其施用前持有毒品之
    低度行為，均為施用毒品之高度行為所吸收，不另論罪。又
    被告分別施用海洛因、甲基安非他命之行為，犯意個別，行
    為不同，應予分論併罰。
五、扣案疑似毒品之白色粉末2包，經鑑定結果，乃為第一級毒
    品海洛因（驗餘淨重分別為0.095公克、0.092公克），有前
    揭高雄市立凱旋醫院鑑定書卷內可參，應依毒品危害防制條
    例第18條第1項之規定沒收銷燬之。另扣案之分裝針筒1支、
    注射針筒1支、分裝杓1支、軟性注射針頭1條、美娜水3瓶，
    均為被告所有供施用毒品所用之物，應依刑法第38條第1項
    第2款規定沒收。
六、依刑事訴訟法第273條之1第1項、第299條第1項前段、第310
    條之2、第454條第2項，毒品危害防制條例第10條第1項、第
    2項、第18條第1項，刑法第11條、第51條第5款、第38條第1
    項第2款，判決如主文。
本案經檢察官甲○○到庭執行職務。
中    華    民    國    98    年    12    月    28    日
                  刑事第六庭    法  官  吳坤芳
以上正本證明與原本無異
如不服本判決應於收受本判後10日內向本院提出上訴書狀，並應
敘述具體理由。其未敘述上訴理由者，應於上訴期間屆滿後20日
內向本院補提理由書狀（均須按他造當事人之人數附繕本）「切
勿逕送上級法院」。
                                書記官  程伊妝
中    華    民    國    98    年    12    月    28    日
附錄本案論罪科刑法條：
毒品危害防制條例第10條
施用第一級毒品者，處 6 月以上 5 年以下有期徒刑。
施用第二級毒品者，處 3 年以下有期徒刑。
毒品危害防制條例第18條
查獲之第一、二級毒品及專供製造或施用第一、二級毒品之器具
，不問屬於犯人與否，均沒收銷燬之；查獲之第三、四級毒品及
製造或施用毒品之器具，無正當理由而擅自持有者，均沒入銷燬
之。但合於醫藥、研究或訓練之用者，得不予銷燬。
前項合於醫藥、研究或訓練用毒品或器具之管理辦法，由法務部
會同行政院衛生署定之。

司法院資訊處製作；財團法人民間司法改革基金會備份。
